# 请教陈版主，关于厂房融资租赁问题

提问人：skycoolla 时间：2014-03-03 22:12:36
陈老师，请教您一下，有这么一个案例： A公司拟在外地设立一个新的子公司B，由于B尚在筹建，就以A公司的名义和C公司签订了一份厂房租赁合同（新建的厂房），约定租赁期限 20 年，租金每年上浮3.5%，协议约定租赁期限内，双方可以协商终止该合同，但提出一方要赔偿对方损失，租赁期限满，所有权不转移，A公司也没有购买选择权。 子公司B公司成立后，A¥B¥C三家公司签订了一个补充协议，约定由B公司承受原合同下A公司的一切权利义务，并约定以原来的 20 年租赁合同为总合同，B公司与C公司每年签订一份一年期的新合同，合同其他条款不变。 次年，B公司与C公司签订了一份新的一年期租赁合同，年租金、租赁标的等信息与原来的20 年租赁合同一致。
现在有以下几个问题： 1 、A公司签订 20 年的租赁合同，是否要缴纳印花税？ 2 、B公司能否考虑该租赁为融资租赁（说明：该案例如果判断融资租赁的话，只能从”最低租赁付款额现值几乎相当于公允价值“这一标准进行判断，但是该厂房地处偏僻，没有充分的公允价值信息可供参考） 3 、在签订一份新的一年期合同后，B公司应如何处理，是按照经营租赁，在 20 年的租赁期限内直线法确认租赁费用？还是根据一年一签的合同，不考虑直线法 20 年分摊的影响？
还请陈老师@chenyiwei 不吝赐教，也希望其他老师能够给予解答，十分感谢！

回答人：chenyiwei
1 、印花税属于行为税，即针对书立合同的行为征收的税种。因此在签订 20 年租约时应贴花。 2 、判断融资租赁还是经营租赁必须以“不可撤销租赁期”为前提，如果该 20 年租约可以在中途协商终止，且承租人无需承担重大的违约责任或赔偿责任的，则不能根据该20 年总体情况判断租赁的类型。 3 、要考虑每年一签的合同与原先的 20 年租约的关系。如果该 20 年租约属于不可撤销租约，且后续一年一签的合同明确提到是为了落实该 20 年租约的框架协议约定，则应把这些一年一签的租约作为一个整体看待；反之，如果原 20年租约失效，新租约之间没有直接关联的，则各租约之间互相独立，不作为一个整体按直线法分摊租金。

提问人：skycoolla 时间：2014-03-05 12:25:32
多谢陈老师的回复，另外，我想再补充问一下： 如果不存在上文提及的由母公司A签订的 20 年租赁合同。 而是，由母公司A公司和出租方C公司签订一个承诺函，仅约定C公司会将该厂房出租给A公司 20 年，用于子公司B的建设和生产，具体租金及权利义务条款以子公司B公司和出租方一年一签的合同为准。
这样处理的话，相当于出租方C给予了B公司的母公司（全资持股B公司）一个保证，在这种情况下， 1 、B公司是否不需要考虑融资租赁及经营租赁下直线法摊销的问题？ 2 、同时又不会影响B公司持续经营假设和厂房装修支出按照 10 年进行摊销的考虑？ 3 、母公司A是否不需要就该 20 年租赁承诺缴纳印花税？

回答人：chenyiwei
厂房装修支出可按照基本确定的预计租赁年限（主要是根据管理层的意图，以及对实际拟续租时是否可能遇到障碍的考虑，此处不一定要有具有约束力的长租约）和装修自身的使用寿命两者中的较短者确定摊销年限。

回答人：chenyiwei
这个问题要看承诺函有无实质约束力，以及承诺函与后续子公司与出租人每年一签的租约之间的关系，基于实质重于形式原则判断是否属于一揽子交易。

提问人：飘雪～ 时间：2014-03-06 23:12:47
陈版,遇到这样一个问题
A公司与租赁公司签订售后回租合同,设备净值为 1000 万,销售价格 500 万,租金总额 550 万,分 24 期支付.根据合同条款基本不可撤销,也不会撤销.公司将相关设备发票给租赁公司.
我觉得该业务实质是抵押贷款,可以简单处理,具体如下: 将 1000 万的设备转入固定资产_融资租入固定资产和累计折旧_融资租入固定资产; 将收到的 500 万计入长期借款,按期支付本金或者利息. 将支付的利息费用计入财务费用. 根据上述处理,而不是标准的售后租回处理.请问陈版这样处理是否妥当?

回答人：chenyiwei
可以，我一直更倾向于这种做法。